臺灣板橋地方法院交通事件裁定       100年度交聲字第2564號
原處分機關  交通部公路總局臺北區監理所
異  議  人
即受處分人  洪錦芬
上列異議人即受處分人因違反道路交通管理處罰條例案件，對於
交通部公路總局臺北區監理所所為如附表所示之違反道路交通管
理事件裁決書（原舉發通知單號碼：均如附表所載），聲明異議
，本院裁定如下：
    主  文
異議駁回。
    理  由
一、本件受處分人異議意旨略以：
  (一)桃園縣政府警察局中壢分局，以受處分人所有之車牌號碼75
    15-KA 號自用小客車（下稱本件自小客車），於附表所示之
    時地，有該違反道路交通管理處罰條例之違規事實，經舉發
    機關以附表所示之舉發違反道路交通管理事件通知單舉發，
    再由原處分機關以附表所示之違反道路交通管理事件裁決書
    為同表所示之處罰。
  (二)惟受處分人並未曾收受舉發通知單，無法繳納裁決書罰鍰，
    爰請撤銷裁決書。
二、按「汽車駕駛人停車時，有下列情形之一者，處新臺幣六百
    元以上一千二百元以下罰鍰：一、在禁止臨時停車處所停車
    。二、…。」、「第一項情形，交通勤務警察、依法令執行
    交通稽查任務人員或交通助理人員，應責令汽車駕駛人將車
    移置適當處所；如汽車駕駛人不予移置或不在車內時，得由
    該交通勤務警察、依法令執行交通稽查任務人員或交通助理
    人員為之。」，道路交通管理處罰條例第56條第1 項第4 款
    、第3 項分別定有明文；另依違反道路交通管理事件統一裁
    罰基準及處理細則第2 條第2 項規定附件《附件違反道路交
    通管理事件統一裁罰基準表》規定，就「違反事件」為「在
    設有禁止停車標誌、標線之處所停車」之違反道路交通管理
    處罰條例第56條第1 項第4 款之行為，「違規車種」為「機
    器腳踏車」，在「逾越應到案期限六十日以上，繳納罰鍰或
    逕行裁決處罰者」，依「統一裁罰基準」為罰鍰「新臺幣
    1,200 元」，「備註欄」並註明「交通勤務警察、依法令執
    行交通稽查任務人員或交通助理人員，應責令汽車駕駛人將
    車移置適當處所；如汽車駕駛人不予移置或不在車內時，得
    由該交通勤務警察、依法令執行交通稽查任務人員或交通助
    理人員為之，或使用民間拖吊車拖離之，並收取移置費。」
    。
三、本件系爭機車於上開時間，在系爭違規地點有在劃有紅線路
    段停車之違規行為，有系爭採證照片在卷可稽，受處分人雖
    以未收受舉發通知單置辯，惟查：
  (一)按「送達，於應受送達人之住居所、事務所或營業所為之。
    」、「於應送達處所不獲會晤應受送達人時，得將文書付與
    有辨別事理能力之同居人、受雇人或應送達處所之接收郵件
    人員。」（註：即所謂之「補充送達」）、「應受送達人或
    其同居人、受雇人、接收郵件人員無正當理由拒絕收領文書
    時，得將文書留置於應送達處所，以為送達。」（註：即所
    謂之「留置送達」）、「送達，不能依前二條規定為之者，
    得將文書寄存送達地之地方自治或警察機關，並作送達通知
    書兩份，一份黏貼於應受送達人住居所、事務所、營業所或
    其就業處所門首，另一份交由鄰居轉交或置於該送達處所信
    箱或其他適當位置，以為送達。」、「前項情形，由郵政機
    關為送達者，得將文書寄存於送達地之郵政機關。」（註：
    即所謂之「寄存送達」），行政程序法第72條第1 項前段、
    第73條第1 項、第3 項、第74條第1 項、第2 項分別定有明
    文。
  (二)本件受處分人雖辯稱其未收受系爭舉發通知單，惟本件依卷
    內事證，本件舉發通知單已於100 年3 月2 日，既存送達於
    受處分人之新北市○○區○○里○○鄰○○路39號戶籍地址，
    未有退件紀錄，有該送達回證在卷可查，是受處分人辯稱其
    未收受系爭舉發通知單，難認可採。
四、綜上所述，受處分人有本件裁決書所載之違規行為，事證明
    確。從而，原處分機關依道路交通管理處罰條例及違反道路
    交通管理事件統一裁罰基準表裁處如本件處罰，並無違誤之
    處，本件異議為無理由，應予駁回。
據上論斷，應依道路交通管理處罰條例第87條第2 項，道路交通
案件處理辦法第18條，裁定如主文。
中    華    民    國   100    年    9     月    7     日
                  刑事第三庭  法  官  陳世旻
┌───────────────────────────────────────────────┐
│附表：                                                                              （新臺幣）│
├──┬────────────────────────┬───────────────────┤
│編號│裁決書（北監自裁字第裁40-DG0000000號）          │舉發通知單（桃警局交字第DG0000000 號）│
│    ├──────────┬──────┬──────┼──────┬─────┬──────┤
│    │(一)違規日時          │(一)裁決日期  │(一)送達日期  │(一)舉發方式  │(一)舉發事實│(一)送達地址  │
│    │(二)違規地點          │(二)裁決主文  │(二)送達地址  │(二)製單日期  │(二)違反法條│(二)送達方式  │
│    │(三)違規法條          │            │(三)提出異議日│(三)應到案日  │          │(三)送達日期  │
│    │(四)違規事實          │            │            │            │          │            │
├──┼──────────┼──────┼──────┼──────┼─────┼──────┤
│ 一 │(一)100.02.06/20:32   │(一)100.07.12 │(一)100.07.12 │(一)逕行舉發  │同裁決書  │(一)樹林戶籍地│
│    │(二)中壢市○○路○○道│(二)罰鍰1,200 │(二)樹林戶籍地│(二)100.02.22 │          │(二)寄存送達  │
│    │(三)第56條第1 項第1款 │  元        │(三)100.07.15 │(三)100.04.03 │          │(三)100.03.02 │
│    │(四)在禁止臨時停車處所│            │            │            │          │            │
│    │  停車              │            │            │            │          │            │
├──┼──────────┴──────┴──────┴──────┴─────┴──────┤
│備註│受處分人戶籍遷徙資料：                                                                  │
│    │(一)民國95年03月10日前：桃園縣新屋鄉新生村10鄰新屋36號                                    │
│    │(二)民國95年03月10日起：新北市○○區○○里○○○ 鄰○○路39號（本件稱：樹林戶籍地）          │
└──┴────────────────────────────────────────────┘
以上正本證明與原本無異
如不服本裁定應於送達後5日內向本院提出抗告狀
                                書記官  梁福建
中    華    民    國   100    年    9     月    7     日